【裁判字號】    92,竹小,178
【裁判日期】    920718
【裁判案由】    給付電話費
【裁判全文】
臺灣新竹地方法院民事判決  九十二年度竹小字第一七八號
    原      告  遠傳電信股份有限公司
    法定代理人  丙○○
    訴訟代理人  乙○○
    被      告  甲○○
右當事人間請求清償電話費事件，本院判決如左：
    主      文
被告應給付原告新臺幣仟貳佰零捌元及自民國九十二年五月三十一日起至清償日止
，按年息百分之五計算之利息。
訴訟費用新臺幣參佰貳拾貳元由被告負擔。
本判決得假執行。
    事實及理由
壹、原告之聲明：除依職權宣告假執行外，餘如主文所示。
貳、被告之聲明：原告之訴駁回。
參、事實摘要：
  一、原告起訴主張被告租用原告之0000000000號電話號碼使用，自民國
      九十一年十月二十五日起至九十二年二月二十五日止共欠電話費新臺幣（下同
      ）三千二百零八元未付，迭催不理，為此提起本件訴訟，訴請被告給付如主文
      第一項所示之金額及利息等情。並提出行動電話服務申請書及帳單各一份為證
      。
  二、被告則以其在通訊行購買手機後才辦理手機門號使用，申請書上之簽名應該不
      是伊簽的，之但在九十二年農曆年後，被告即將該手機連同門號以一千元之價
      格賣還予原通訊行，被告當時未將手機中的ＳＩＭ卡取出，也未為解約之動作
      ，但該門號並非被告所使用，被告並無義務負擔該門號之電話費等語，資為抗
      辯。
肆、本院之判斷：
  一、原告主張之前開事實，業據原告提出行動電話服務申請書及帳單各一份為證，
      雖被告辯稱行動電話服務申請書上之簽名應該不是伊簽的等語，然其亦不否認
      有持身分證影本至通訊行辦理行動電話門號使用等語，而該申請書上即貼有被
      告之身分證影本，亦為被告所不爭，堪認被告確有向原告申辦本件行動電話號
      碼無訛。被告另以其已將手機連同門號賣出置辯一節，然被告既有申辦本件行
      動電話使用，已如前述，而其亦自承賣出行動電話時，並未向原告公司申請不
      再使用該門號，則其與原告公司間之申請電話號碼使用之契約仍應合法存在，
      被告即有依約支付電信費用之義務，至該電信費用是否全數皆為被告使用而生
      ，乃被告得否另行對使用該門號之他人訴請賠付該費用之問題，要難執為其毋
      庸清償本件電信費用之論據。綜上所述，原告上開主張應信為真實，被告所為
      之辯解，尚不足採信。
  二、從而，原告主張依電信租用之法律關係，訴請被告給付電話費用計三千二百零
      八元及支付命令送達翌日即九十二年五月三十一日起至清償日止，按年息百分
      之五計算之利息，即屬正當，應予准許。
  三、本件為小額訴訟事件為被告敗訴之判決，爰依職權宣告假執行。
  四、結論：本件原告之訴為有理由，依民事訴訟法第四百三十六條之二十三、第七
      十八條、第四百三十六條之十九第一項、第四百三十六條之二十，判決如主文
      。
中      華      民      國    九十二    年      七      月    十八    日
                                  臺灣新竹地方法院新竹簡易庭
~B法      官  王鳳儀
右為正本，係照原本作成。
如對本判決上訴，須於判決送達後廿日內向本院提出上訴狀。
~B法院書記官  王恬如
中      華      民      國    九十二    年      七      月     二十二 日


司法院資訊處製作；財團法人民間司法改革基金會備份。
